---
title: "P01CP03AD2"
author: "Antonio Lúcio"
date: "2 de novembro de 2017"
output: html_document
---

```{r setup, include=FALSE}
knitr::opts_chunk$set(echo = FALSE)
```

```{r}
library(dplyr, warn.conflicts = FALSE)
library(ggplot2)
library(datasets)
library(highcharter)
```

```{r}
ceap = read.csv("dadosCEAP.csv", encoding = "UTF-8")
```


```{r}

gastoPorDep <- ceap %>% select(nomeParlamentar, sgPartido, valorDocumento) %>%
  group_by(nomeParlamentar, sgPartido) %>% summarise(totalGasto = sum(valorDocumento))

revistasAss <- ceap %>% filter(tipoDespesa %in% c("ASSINATURA DE PUBLICAÇÕES")) %>% 
  group_by(nomeParlamentar) %>% count(nomeParlamentar) %>% mutate(numAss = n) %>%
  select(nomeParlamentar, numAss)

revistasDif <- ceap %>% select(nomeParlamentar, tipoDespesa, fornecedor) %>% 
  filter(tipoDespesa %in% c("ASSINATURA DE PUBLICAÇÕES")) %>% group_by(nomeParlamentar) %>% 
  summarise(qtdDif = n_distinct(fornecedor))


deputadosRevistas <- merge(revistasAss, revistasDif)

#deputados <- merge(gastoPorDep, deputadosRevistas)

deputadosQueAssinam <- merge(gastoPorDep, deputadosRevistas)

deputados <- merge(x = gastoPorDep, y = deputadosRevistas, by = "nomeParlamentar", all.x = TRUE) %>% na.omit()

deputados <- deputados %>% mutate(numAss = ifelse(is.na(numAss),0,numAss))
deputados <- deputados %>% mutate(qtdDif = ifelse(is.na(qtdDif),0,qtdDif))

deputadosMaisAssinam <- deputados %>% filter(numAss > 20)
deputadosMenosAssinam <- deputados %>% filter(numAss < 20)

partidosMaiores <- deputados %>% filter(sgPartido %in% c("PMDB", "PT", "PP", "PSDB", "PSD", "PR"))
partidosMenores <- deputados %>% filter(sgPartido %in% c("PRB", "PDT", "REDE", "PCdoB", "PSC", "PSOL"))

```

```{r}
#assinantesOrdenados <- deputadosQueAssinam[order(deputadosQueAssinam[,5] ),] 
#assinantesOrdenados <- deputadosQueAssinam %>% na.omit() %>% filter(numAss > 20)
#assinantesMaioresPartidos <- deputadosQueAssinam %>% filter(sgPartido %in% c("PT", "PMDB", "PSDB", "PSOL"))

```

#Análise dos gastos dos deputados federais com sua cota parlamentar

Quem nunca teve a curiosidade de saber o quanto gasta cada deputado federal e com que ele gasta? Pois bem, cada um deles tem uma cota para gastar com suas atividades parlamentares. Ou seja, tem a disposição uma cota única mensal que é destinada a custear os seus gastos exclusivamente vinculados ao exercício da atividade parlamentar.

Analisando os dados dos gastos da cota parlamentar, observei que uma das áreas em que os deputados menos gastam sua cota é a de assinaturas e publicações de revistas e jornais. Tendo esta informação como ponto de partida, decidi investigar um pouco mais sobre, e surgiram algumas perguntas:



####- Existe alguma relação entre os gastos totais de um deputado e a quantidade de revistas que ele assina? Ou seja, será que quanto mais um deputado gasta no total mais ele tende a assinar revistas? 

OBS: Todos os gráficos são interativos e você pode desabilitar a visualização de algum partido apenas clicando no nome do mesmo no rodapé do gráfico.

```{r}
hchart(deputados, "scatter", hcaes(x = numAss, y = totalGasto , group = sgPartido)) %>%
  hc_yAxis(
    title = list(text = "Total gasto pelo deputado com sua cota")
  ) %>% 
  hc_xAxis(
    title = list(text = "Número de revistas assinadas por um deputado")
    ) %>%
  hc_title(
    text = "Relação quantidade revistas assinadas e o total gasto"
  ) 

```

Resposta: Observamos que não há uma relação entre quantidade de revistas assinadas e o gasto total de um deputado, ou seja, não é possível dizer que quanto maior o gasto do deputado, mais revistas/jornais ele lê (por exemplo).

####- Existe alguma relação de deputados do mesmo partido terem a mesma quantidade de revistas assinadas? 

Para facilitar a visualização, selecionei 6 partidos grandes (em número de deputados) e 6 partidos pequenos. 

```{r}
hchart(partidosMaiores, "scatter", hcaes(x = numAss, y = qtdDif , group = sgPartido)) %>%
  hc_yAxis(
    title = list(text = "Número de revistas diferentes assinadas")
  ) %>% 
  hc_xAxis(
    title = list(text = "Número de revistas assinadas por um deputado")
    ) %>%
  hc_title(
    text = "Comportamente dos deputados de partidos grandes"
  ) 

```


```{r}
hchart(partidosMenores, "scatter", hcaes(x = numAss, y = qtdDif , group = sgPartido)) %>%
  hc_yAxis(
    title = list(text = "Número de revistas diferentes assinadas")
  ) %>% 
  hc_xAxis(
    title = list(text = "Número de revistas assinadas por um deputado")
    ) %>%
  hc_title(
    text = "Comportamente dos deputados de partidos pequenos"
  ) 

```


Resposta: Com exceção de alguns, podemos observar que há sim um certa proximidade entre os deputados de um mesmo partido com relação a quantidade de revistas assinadas e variedade de revistas. Um fato a se observar é que apesar do PT ser o segundo maior partido, o seus deputados assinam poucas revistas. Já o partido REDE, que tem apenas 4 deputados tem uma quantidade de assinaturas elevada (se comparada aos demais partidos pequenos) e de diferentes revistas. 

Lembrando que é possível visualizar apenas os partidos desejados, clicando no nome dos partidos no rodapé do gráfico, assim facilitando comparações.

####É possível inferir diferenças no posicionamento político dos partidos a partir da quantidade de revistas que os deputados assinam?

Para facilitar a visualização, separei de forma proposital partidos que são "rivais".


```{r}
selecaoNumAss <- deputados %>% group_by(sgPartido) %>% 
  filter(sgPartido %in% c("PCdoB", "PT", "PMDB", "PSOL", "PSDB", "REDE")) %>% summarise(numAss = sum(numAss))

selecaoQtdPartido <- deputados %>% 
  filter(sgPartido %in% c("PCdoB", "PT", "PMDB", "PSOL", "PSDB", "REDE")) %>% group_by(sgPartido) %>% count(sgPartido)

selecaoQtdDif <- deputados %>% 
  filter(sgPartido %in% c("PCdoB", "PT", "PMDB", "PSOL", "PSDB", "REDE")) %>%   
  group_by(sgPartido) %>% summarise(qtdDif = sum(qtdDif))

selecaoPartidos = merge(selecaoNumAss,selecaoQtdPartido)

selecaoPartidos = merge(selecaoPartidos, selecaoQtdDif)

selecaoPartidos <- selecaoPartidos %>% mutate(mediaNumAss = (numAss/n)) %>% mutate(mediaqtd = (qtdDif/n)) 

```

```{r}
hchart(selecaoPartidos, "scatter", hcaes(x = mediaNumAss, y = mediaqtd, z=n, group = sgPartido)) %>%
  hc_yAxis(
    title = list(text = "Média de revistas diferentes assinadas pelo partido")
  ) %>% 
  hc_xAxis(
    title = list(text = "Média do número de revistas assinadas pelo partido")
    ) %>%
  hc_title(
    text = "Proximidade do posicionamento político entre os partidos"
  ) 
```

OBS: O tamanho do círculo é o número de deputados daquele partido que assinam alguma revista.

Resposta: Pelo gráfico acima podemos observar que os partidos com maior proximidade são o PMDB e o PSDB, estando o PT e o PSOL por perto deles e os mais distantes de todo o resto são o PCdoB e o REDE. Respostas essas que se aproximam da realidade, então podemos afirmar que para os casos em que há uma divergência mais clara entre partidos, é possível sim inferir diferenças no posicionamento político a partir das revistas.


