---
title: "P01CP02AD2"
author: "Antonio Lúcio"
date: "25 de outubro de 2017"
output:
  html_document
---

```{r setup, include=FALSE}
knitr::opts_chunk$set(echo = FALSE)
```


```{r}
library(dplyr, warn.conflicts = FALSE)
library(ggplot2)
library(datasets)
library(highcharter)
```

```{r}
dados = read.csv("dadosCEAP.csv", encoding = "UTF-8")
```

```{r}
limiteMensal = read.csv("limiteMensalCEAP.csv", encoding = "UTF-8")
```



#Análise de gastos dos deputados federais

Quem nunca teve a curiosidade de saber o quanto gasta cada deputado federal e com que ele gasta? Pois bem, cada um deles tem uma cota para gastar com suas atividades parlamentares. Ou seja, tem a disposição uma cota única mensal que é destinada a custear os seus gastos exclusivamente vinculados ao exercício da atividade parlamentar. Sabendo disto, vamos responder algumas perguntas relacionadas ao assunto.



###Quais os partidos que mais fazem uso da cota? E o quanto foi gasto no total por partido?



```{r}
gastosPartidos <- dados %>% select(sgPartido, valorDocumento) %>% 
  group_by(sgPartido) %>% summarise(totalGasto = sum(valorDocumento))

usosPartidos <- dados %>% select(sgPartido, valorDocumento) %>% 
  group_by(sgPartido) %>% count(sgPartido)

partidos <- merge(gastosPartidos, usosPartidos)
partidosOrdenados <- partidos[order( partidos[,3] ),]
 
maioresGastadores <- partidosOrdenados %>% top_n(10)
menoresGastadores <- partidosOrdenados %>% top_n(-10)
```


```{r}

hchart(maioresGastadores, "scatter", hcaes(x = n, y = totalGasto, group = sgPartido)) %>%
  hc_yAxis(
    title = list(text = "Valor total da cota gasto")
  ) %>% 
  hc_xAxis(
    title = list(text = "Número de usos da cota")
    ) %>%
  hc_title(
    text = "Os 10 partidos que mais fazem uso da cota e o quanto foi gasto por partido"
  )

```


###Quais os partidos que menos fazem uso da cota? E o quanto foi gasto no total por partido?
```{r}
hchart(menoresGastadores, "scatter", hcaes(x = n, y = totalGasto, group = sgPartido)) %>%
  hc_yAxis(
    title = list(text = "Valor total da cota gasto")
  ) %>% 
  hc_xAxis(
    title = list(text = "Número de usos da cota")
    ) %>%
  hc_title(
    text = "Os 10 partidos que menos fazem uso da cota e o quanto foi gasto por partido"
  )

```

- OBS: O partido com o nome de "séries 10" é a soma de todos os gastos declarados em que o nome do partido não está presente. Como o gasto existe, é relevante mostra-ló, ainda mais tendo em vista que é superior a outros partidos. O motivo desta ausência é uma questão a ser pesquisada.

```{r}
totalGastoTipo <- dados %>% select(tipoDespesa, valorDocumento) %>%
  group_by(tipoDespesa) %>% summarise(totalGasto = sum(valorDocumento))

usosPorTipo <- dados %>% select(tipoDespesa, valorDocumento) %>% 
  group_by(tipoDespesa) %>% count(tipoDespesa)

tipo <- merge(totalGastoTipo, usosPorTipo)
tipoOrdenado <- tipo[order( tipo[,3] ),]

tiposMaisComuns <- tipoOrdenado %>% top_n(10)

```

###Das despesas realizadas pelos nossos deputados, qual a despesa mais comum? E qual foi o total gasto? 
```{r}

hchart(tiposMaisComuns, "scatter", hcaes(x = n, y = totalGasto, group = tipoDespesa)) %>%
  hc_yAxis(
    title = list(text = "Valor gasto com o tipo de despesa")
  ) %>% 
  hc_xAxis(
    title = list(text = "Quantidade de despesas com este tipo")
    ) %>%
  hc_title(
    text = "Os 10 tipos de despesas mais comuns e o total gasto"
  ) 

```


```{r}
gastosEstado <- dados %>% select(sgUF, valorDocumento) %>%
  group_by(sgUF) %>% summarise(totalGasto = sum(valorDocumento))

usosEstado <- dados %>% select(sgUF, valorDocumento) %>% 
  group_by(sgUF) %>% count(sgUF)

estado <- merge(gastosEstado, usosEstado)
estadoOrdenado <- estado[order(estado[,3]),]

estadosMaisGastadores <- estadoOrdenado %>% top_n(10)
estadosMenosGastadores <- estadoOrdenado %>% top_n(-10)

```

###Levando em conta o estado pelo qual foi eleito o deputado, qual o estado que mais faz uso e o quanto gastou? 
```{r}

hchart(estadosMaisGastadores, "scatter", hcaes(x = n, y = totalGasto, group = sgUF)) %>%
  hc_yAxis(
    title = list(text = "Valor total gasto no estado")
  ) %>% 
  hc_xAxis(
    title = list(text = "Quantidade de usos da cota para o estado")
    ) %>%
  hc_title(
    text = "Os 10 estados que mais fazem uso da cota e o quanto foi gasto por estado"
  )

```

###Levando em conta o estado pelo qual foi eleito o deputado, qual o estado que menos faz uso e o quanto gastou? 
```{r}

hchart(estadosMenosGastadores, "scatter", hcaes(x = n, y = totalGasto, group = sgUF)) %>%
  hc_yAxis(
    title = list(text = "Valor total gasto no estado")
  ) %>% 
  hc_xAxis(
    title = list(text = "Quantidade de usos da cota para o estado")
    ) %>%
  hc_title(
    text = "Os 10 estados que menos fazem uso da cota e o quanto foi gasto por estado"
  )

```

- Há uma certa proporcionalidade entre gastos do estado e a quantidade de habitantes dele. Ou  seja, quanto mais habitantes o estado tem, mais gastos e quantidades de usos da cota.
- Uma observação a ser feita é que o estado chamado "Series 10" são os gastos que não contém informação do estado do político que fez o gasto.



```{r}
deputadosGastos <- dados %>% select(nomeParlamentar, valorDocumento) %>%
  group_by(nomeParlamentar) %>% summarise(totalGasto = sum(valorDocumento))

deputadosGastosOrdenados <- deputadosGastos[order(deputadosGastos$totalGasto),]

deputadoMaisGastadores <- deputadosGastosOrdenados %>% top_n(20)
deputadoMenosGastadores <- deputadosGastosOrdenados %>% top_n(-20)

```

###Quais os deputados que mais gastam com sua cota parlamentar?
```{r}

hchart(deputadoMaisGastadores, "column", hcaes(x = nomeParlamentar, y = totalGasto))%>%
  hc_yAxis(
    title = list(text = "Valor total gasto pelo deputado")
  ) %>% 
  hc_xAxis(
    title = list(text = "Nome do deputado")
    ) %>%
  hc_title(
    text = "Os 10 deputados que mais gastam com sua cota parlamentar"
  )

```

###Quais os deputados que menos gastam com sua cota parlamentar?
```{r}

hchart(deputadoMenosGastadores, "column", hcaes(x = nomeParlamentar, y = totalGasto))%>%
  hc_yAxis(
    title = list(text = "Valor total gasto pelo deputado")
  ) %>% 
  hc_xAxis(
    title = list(text = "Nome do deputado")
    ) %>%
  hc_title(
    text = "Os 10 deputados que menos gastam com sua cota parlamentar"
  )

```

- OBS: É interessante investigar o motivo de existir deputados com gastos "negativos".


```{r}

gastosExterior <- dados %>% select(tipoDocumento, valorDocumento, sgUF) %>% filter(tipoDocumento %in% c("2")) %>%
  group_by(sgUF) %>% summarise(totalGasto = sum(valorDocumento))

relacao <- merge(usosEstado, gastosExterior)

relacao <- relacao[order(relacao[,3]),]

```

###Observando pelos partidos, existe correlação entre a quantidade de gastos no exterior e o valor total gasto pelo partido(de forma geral)? 

```{r}
ggplot(relacao, aes(x=n, y=totalGasto)) +
    geom_point(shape=1) +
    geom_smooth(method=lm) + 
  labs(title = "Correlação entre quantidade de gastos no exterior e total gasto (por partido) ", x = "Quantidade de gastos no exterior", y = "Total gasto pelo partido")

```


Se desconsiderarmos os partidos que menos tem quantidade de gastos no exterior, observamos uma certa correlação entre o total gasto pelo partido e gastos no exterior. 



###Quais os estados cujos deputados mais gastam no exterior? E os que gastam menos?
```{r}


hchart(relacao, "column", hcaes(x = sgUF, y = totalGasto)) %>%
  hc_yAxis(
    title = list(text = "Valor total gasto no exterior")
  ) %>% 
  hc_xAxis(
    title = list(text = "Sigla do estado")
    ) %>%
  hc_title(
    text = "Estados cujos deputados mais/menos realizam gastos no exterior?"
  )
```


